# 关于净资产整体折股问题

提问人：ly680418 时间：2010-08-10 17:30:32
陈版主你好： 公司在净资产整体折股时，以母公司净资产折股，如果子公司亏损较大，就有可能存在出资不实问题，是否应在母公司报表中对该子公司计提减值，以消除此种情况影响。
请速回，非常感谢！！！

回答人：chenyiwei
回复 楼主 ly680418 的帖子子公司当前的亏损并不是计提减值准备的唯一依据。关键是看该子公司未来的盈利前景，确保未来现金流量现值不低于目前的帐面价值。所以你说的方案是否可行要看具体情况，即是否符合《企业会计准则第 8 号——资产减值》规定的需计提减值准备的情形。